## Stufe I

```{r}
#| output: false

task <- tibble::tibble(
    task = "Systeme",
    level = 1,
    base_points = 12,
    max_base_points = 12 
) |>
    dplyr::mutate(
        level_points = base_points * level,
        max_level_points = max_base_points * level
    )

tasks <- tasks |> tibble::add_row(task)
``` 

### `{r} task$task`

Beschreibe die drei wichtigsten Systeme, die in der Thermodynamik eine Rolle spielen. Erwähne dabei die Faktoren ein, die bei den möglichen Veränderungen der Systeme eine Rolle spielen. Anders gesagt, nenne welche Faktoren durch die Wände der Systeme gehen und innerhalb des Systems Veränderungen auslösen.   

[Du kannst `{r} task$level_points` und maximal `{r} task$max_level_points` Aufgabenpunkte bekommen. Punkte werden für Aussagen nur unter Einbeziehung und Beachtung von Fachsprache vergeben]{fg="purple"}

::: {.content-hidden unless-meta="show-rating"}
[Tabelle mit drei Systemen und den entsprechenden Größen, die die Wände passieren.]{fg="green-shade-3"}
:::

```{r}
#| output: false

task <- tibble::tibble(
    task = "Beispiele für Systeme",
    level = 1,
    base_points = 18,
    max_base_points = 18 
) |>
    dplyr::mutate(
        level_points = base_points * level,
        max_level_points = max_base_points * level
    )

tasks <- tasks |> tibble::add_row(task)
``` 

### `{r} task$task`

Ordne den folgenden Systemen eine im Idealfall zutreffende thermodynamische Systemkategorie zu: Mensch, gefüllte Thermoskanne, Topf mit kochendem Wasser, Kühlschrank, Haus, Bakterium. Erkläre warum mithilfe der thermodynamischen Systeme und der Faktoren, die durch die Wände gehen.    

[Du kannst `{r} task$level_points` und maximal `{r} task$max_level_points` Aufgabenpunkte bekommen. Punkte werden für Aussagen nur unter Einbeziehung und Beachtung von Fachsprache vergeben]{fg="purple"}

::: {.content-hidden unless-meta="show-rating"}
[Offen: Mensch, Topf mit kochendem Wasser, Bakterium. Alle drei Faktoren gehen durch die Wände. Geschlossen: Haus, Isoliert: Thermosflasche, Kühlschrank. Alle Faktoren aufzählen.]{fg="green-shade-3"}
:::

```{r}
#| output: false

task <- tibble::tibble(
    task = "Innere Energie",
    level = 1,
    base_points = 7,
    max_base_points = 7 
) |>
    dplyr::mutate(
        level_points = base_points * level,
        max_level_points = max_base_points * level
    )

tasks <- tasks |> tibble::add_row(task)
``` 

### `{r} task$task`

Gib die Definition der Inneren Energie an. Gleichung, Bennenung der Variablen, Einheiten.    

[Du kannst `{r} task$level_points` und maximal `{r} task$max_level_points` Aufgabenpunkte bekommen. Punkte werden für Aussagen nur unter Einbeziehung und Beachtung von Fachsprache vergeben]{fg="purple"}

::: {.content-hidden unless-meta="show-rating"}
[Offen: Mensch, Topf mit kochendem Wasser, Bakterium. Alle drei Faktoren gehen durch die Wände. Geschlossen: Haus, Isoliert: Thermosflasche, Kühlschrank. Alle Faktoren aufzählen.]{fg="green-shade-3"}
:::
