## Stufe III

```{r}
#| output: false

task <- tibble::tibble(
    task = "Was hat beigetragen?",
    level = 3,
    base_points = 8,
    max_base_points = 8 
) |>
    dplyr::mutate(
        level_points = base_points * level,
        max_level_points = max_base_points * level
    )

tasks <- tasks |> tibble::add_row(task)
``` 

### `{r} task$task`

Ein offenes System ohne Massenaustausch besteht aus einem Gas. Das Gas wird zuerst mit $106\,\kilojoule$ erwärmt und dehnt sich in einem Kolben aus. Dabei verrichtet es die Arbeit $65\,\kilojoule$ aus. Anschliessend verliert es einen Wärmeenergiegehalt von $23\,\kilojoule$. Durch Kraft von aussen wird eine Kompressionsarbeit von $46\,\kilojoule$ an dem Gas verrichtet. Welche interne Energie besitzt das System am Ende? 

[Du kannst `{r} task$level_points` und maximal `{r} task$max_level_points` Aufgabenpunkte bekommen. Punkte werden für das korrekte Vorgehen bei der Lösung mathematischer Aufgaben vergeben. Weiterhin werden Aussagen nur unter Einbeziehung und Beachtung von Fachsprache vergeben.]{fg="purple"}

::: {.content-hidden unless-meta="show-rating"}
[Acht Punkte für jede Stufe.]{fg="green-shade-3e"}
:::

```{r}
#| label: work-with-velocity
#| output: false

task <- tibble::tibble(
    task = "Adiabatisches System",
    level = 3,
    base_points = 8,
    max_base_points = 8 
) |>
    dplyr::mutate(
        level_points = base_points * level,
        max_level_points = max_base_points * level
    )

tasks <- tasks |> tibble::add_row(task)
``` 

### `{r} task$task`

Es gibt Systeme durch deren Wände Arbeit hindurchgeht aber weder Wärme noch Masse. Solche Systeme heissen adiabatische Systeme. Luftmasse können so reagieren und führen zu sonderbaren Effekten. Der Föhn ist so ein Beispiel. Erkläre warum die Luftmassen des Föhn warm werden, wenn der Luftstrom die Alpen nach Norden hinunterfällt. Was passiert uf der Südseite, wenn die Luftmassen dort aufsteigen?

[Du kannst `{r} task$level_points` und maximal `{r} task$max_level_points` Aufgabenpunkte bekommen. Punkte werden für das korrekte Vorgehen bei der Lösung mathematischer Aufgaben vergeben. Weiterhin werden Aussagen nur unter Einbeziehung und Beachtung von Fachsprache vergeben.]{fg="purple"}

::: {.content-hidden unless-meta="show-rating"}
[Wenn die Luftmassen die Hänge der Alpen nach Norden hinunterfallen wächst der Atmosphärendruck\*. Durch die Kompression\* erwärmt sich die Luft\* und bleibt warm, weil keine Wärme an die umgebende Luft abgegeben werden kann\*. Auf der Südseite expandiert die aufsteigende Luft\* durch den fallenden Luftdruck\* und kühlt dabei ab\*, weil sie keine Wärme von der Umgebung bekommt\*.]{fg="green-shade-3e"}
:::

```{r}
#| output: false

task <- tibble::tibble(
    task = "Schwarzes Loch",
    level = 3,
    base_points = 8,
    max_base_points = 8 
) |>
    dplyr::mutate(
        level_points = base_points * level,
        max_level_points = max_base_points * level
    )

tasks <- tasks |> tibble::add_row(task)
``` 

### `{r} task$task`

Was für ein System stellt ein Schwarzes Loch dar? Ein Schwarzes Loch ist eine Sternleiche, dessen Gravitation so gross ist, dass selbst Licht nicht entkommen kann? 

[Du kannst `{r} task$level_points` und maximal `{r} task$max_level_points` Aufgabenpunkte bekommen. Punkte werden für das korrekte Vorgehen bei der Lösung mathematischer Aufgaben vergeben. Weiterhin werden Aussagen nur unter Einbeziehung und Beachtung von Fachsprache vergeben.]{fg="purple"}

::: {.content-hidden unless-meta="show-rating"}
[Jeweils zwei Punkte für jeden Systemfaktor.]{fg="green-shade-3e"}
:::

```{r}
#| output: false

task <- tibble::tibble(
    task = "Universum",
    level = 3,
    base_points = 10,
    max_base_points = 10 
) |>
    dplyr::mutate(
        level_points = base_points * level,
        max_level_points = max_base_points * level
    )

tasks <- tasks |> tibble::add_row(task)
``` 

### `{r} task$task`

Was für ein System stellt das gesamte Universum dar? Wenn Du Dir die Übertragung der Arbeit oder Umwandlung von Energie von System zu System vorstellst, was ist denn das endgültige Schicksal des Universums?

[Du kannst `{r} task$level_points` und maximal `{r} task$max_level_points` Aufgabenpunkte bekommen. Punkte werden für das korrekte Vorgehen bei der Lösung mathematischer Aufgaben vergeben. Weiterhin werden Aussagen nur unter Einbeziehung und Beachtung von Fachsprache vergeben.]{fg="purple"}

::: {.content-hidden unless-meta="show-rating"}
[Jeweils zwei Punkte für jeden Systemfaktor.]{fg="green-shade-3e"}
:::





