## Stufe I

```{r}
#| output: false

task <- tibble::tibble(
    task = "Systeme",
    level = 1,
    base_points = 12,
    max_base_points = 12 
) |>
    dplyr::mutate(
        level_points = base_points * level,
        max_level_points = max_base_points * level
    )

tasks <- tasks |> tibble::add_row(task)
``` 

### `{r} task$task`

Beschreibe die drei wichtigsten Systeme, die in der Thermodynamik eine Rolle spielen. Gehe dabei auf die Faktoren ein, die bei den möglichen Veränderungen der Systeme eine Rolle spielen.   

[Du kannst `{r} task$level_points` und maximal `{r} task$max_level_points` Aufgabenpunkte bekommen. Punkte werden für Aussagen nur unter Einbeziehung und Beachtung von Fachsprache vergeben]{fg="purple"}

::: {.content-hidden unless-meta="show-rating"}
[Tabelle mit drei Systemen und den entsprechenden Größen, die die Wände passieren.]{fg="green-shade-3"}
:::

```{r}
#| output: false

task <- tibble::tibble(
    task = "Beispiele für Systeme",
    level = 1,
    base_points = 6,
    max_base_points = 6 
) |>
    dplyr::mutate(
        level_points = base_points * level,
        max_level_points = max_base_points * level
    )

tasks <- tasks |> tibble::add_row(task)
``` 

### `{r} task$task`

Ordne den folgenden Systemen eine im Idealfall zutreffende thermodynamische Systemkategorie zu: Mensch, gefüllte Thermoskanne, Topf mit kochendem Wasser, Kühlschrank, Haus, Bakterium    

[Du kannst `{r} task$level_points` und maximal `{r} task$max_level_points` Aufgabenpunkte bekommen. Punkte werden für Aussagen nur unter Einbeziehung und Beachtung von Fachsprache vergeben]{fg="purple"}

::: {.content-hidden unless-meta="show-rating"}
[Offen: Lebewesen, ]{fg="green-shade-3"}
:::
